** sch_path: /foss/designs/a_zonetic2026/XSCHEM/TEST/test_opam_extra.sch
**.subckt test_opam_extra
Vin vin GND dc 0 ac 0
Vcm vcm GND dc 2.0 ac 0
V1 VDD GND dc 5 ac 0
x1 VDD fb OUT vcm GND OPAM_LIN
L1 OUT fb 1G
C1 vin fb 1G
CL OUT GND 1p
**** begin user architecture code

.include /foss/pdks/gf180mcuD/libs.tech/ngspice/design.ngspice
.lib /foss/pdks/gf180mcuD/libs.tech/ngspice/sm141064.ngspice typical
.lib /foss/pdks/gf180mcuD/libs.tech/ngspice/sm141064.ngspice cap_mim
.lib /foss/pdks/gf180mcuD/libs.tech/ngspice/sm141064.ngspice res_typical
.lib /foss/pdks/gf180mcuD/libs.tech/ngspice/sm141064.ngspice moscap_typical
.lib /foss/pdks/gf180mcuD/libs.tech/ngspice/sm141064.ngspice mimcap_typical



* OJO: ni una llave en este texto, xschem las cuenta.
*
* Cuatro medidas del mismo banco y del mismo punto de operacion. Las tres
* fuentes arrancan con ac=0 y se van activando de una en una, que es mas fiable
* que montar tres esquematicos y esperar que polaricen igual.
*
* CL es la carga capacitiva: en el chip estos amplificadores no atacan el vacio.
.save all
.control
* 1. ruido referido a la entrada. Va PRIMERO a proposito: ngspice numera los
* plots por orden de analisis, asi que si antes corre un .ac el espectro de
* ruido deja de llamarse noise1 y el setplot falla sin decir nada util.
alter @Vin[acmag]=1
noise v(OUT) Vin dec 20 1 1G
print inoise_total onoise_total
setplot noise1
wrdata noise.txt inoise_spectrum onoise_spectrum
setplot new
* 2. ganancia en lazo abierto, con carga
ac dec 100 1 1G
wrdata gain.txt v(OUT)
alter @Vin[acmag]=0
* 3. rechazo de alimentacion: se agita VDD y se mira cuanto llega a la salida
alter @V1[acmag]=1
ac dec 100 1 1G
wrdata psrr.txt v(OUT)
alter @V1[acmag]=0
* 4. rechazo de modo comun. Ojo: hay que agitar LAS DOS entradas a la vez. Si
* solo se mueve Vcm, la otra entrada se queda atada a masa por el condensador
* del lazo y lo que se mide es la ganancia diferencial otra vez -- me paso.
alter @Vcm[acmag]=1
alter @Vin[acmag]=1
ac dec 100 1 1G
wrdata cmrr.txt v(OUT)
.endc


**** end user architecture code
**.ends

* expanding   symbol:  a_zonetic2026/XSCHEM/OPAM/OPAM_LIN.sym # of pins=5
** sym_path: /foss/designs/a_zonetic2026/XSCHEM/OPAM/OPAM_LIN.sym
** sch_path: /foss/designs/a_zonetic2026/XSCHEM/OPAM/OPAM_LIN.sch
.subckt OPAM_LIN VDD INN OUT INP VSS
*.ipin INN
*.ipin INP
*.iopin VDD
*.iopin VSS
*.iopin OUT
x1 VDD net3 net4 net2 net1 VSS bias
x2 VDD net3 net4 OUT INN INP net2 net1 VSS sub_diff_2_LIN
.ends


* expanding   symbol:  a_zonetic2026/XSCHEM/OPAM/bias.sym # of pins=6
** sym_path: /foss/designs/a_zonetic2026/XSCHEM/OPAM/bias.sym
** sch_path: /foss/designs/a_zonetic2026/XSCHEM/OPAM/bias.sch
.subckt bias vdd bias1 bias2 bias3 bias4 vss
*.opin bias1
*.opin bias2
*.opin bias3
*.opin bias4
*.iopin vdd
*.iopin vss
XM4 net3 bias1 vdd vdd pfet_06v0 L=1.0u W=10.0u nf=1 ad='int((nf+1)/2) * W/nf * 0.18u' as='int((nf+2)/2) * W/nf * 0.18u' pd='2*int((nf+1)/2) * (W/nf + 0.18u)'
+ ps='2*int((nf+2)/2) * (W/nf + 0.18u)' nrd='0.18u / W' nrs='0.18u / W' sa=0 sb=0 sd=0
XM5 bias3 bias2 net3 vdd pfet_06v0 L=1.0u W=10.0u nf=1 ad='int((nf+1)/2) * W/nf * 0.18u' as='int((nf+2)/2) * W/nf * 0.18u' pd='2*int((nf+1)/2) * (W/nf + 0.18u)'
+ ps='2*int((nf+2)/2) * (W/nf + 0.18u)' nrd='0.18u / W' nrs='0.18u / W' sa=0 sb=0 sd=0
XM6 bias3 bias3 vss vss nfet_06v0 L=1.0u W=1.0u nf=1 ad='int((nf+1)/2) * W/nf * 0.18u' as='int((nf+2)/2) * W/nf * 0.18u' pd='2*int((nf+1)/2) * (W/nf + 0.18u)'
+ ps='2*int((nf+2)/2) * (W/nf + 0.18u)' nrd='0.18u / W' nrs='0.18u / W' sa=0 sb=0 sd=0
XM7 net2 bias1 vdd vdd pfet_06v0 L=1.0u W=10.0u nf=1 ad='int((nf+1)/2) * W/nf * 0.18u' as='int((nf+2)/2) * W/nf * 0.18u' pd='2*int((nf+1)/2) * (W/nf + 0.18u)'
+ ps='2*int((nf+2)/2) * (W/nf + 0.18u)' nrd='0.18u / W' nrs='0.18u / W' sa=0 sb=0 sd=0
XM8 bias4 bias2 net2 vdd pfet_06v0 L=1.0u W=10.0u nf=1 ad='int((nf+1)/2) * W/nf * 0.18u' as='int((nf+2)/2) * W/nf * 0.18u' pd='2*int((nf+1)/2) * (W/nf + 0.18u)'
+ ps='2*int((nf+2)/2) * (W/nf + 0.18u)' nrd='0.18u / W' nrs='0.18u / W' sa=0 sb=0 sd=0
XM9 bias4 bias3 net1 vss nfet_06v0 L=1.0u W=5.0u nf=1 ad='int((nf+1)/2) * W/nf * 0.18u' as='int((nf+2)/2) * W/nf * 0.18u' pd='2*int((nf+1)/2) * (W/nf + 0.18u)'
+ ps='2*int((nf+2)/2) * (W/nf + 0.18u)' nrd='0.18u / W' nrs='0.18u / W' sa=0 sb=0 sd=0
XM10 net1 bias4 vss vss nfet_06v0 L=1.0u W=5.0u nf=1 ad='int((nf+1)/2) * W/nf * 0.18u' as='int((nf+2)/2) * W/nf * 0.18u' pd='2*int((nf+1)/2) * (W/nf + 0.18u)'
+ ps='2*int((nf+2)/2) * (W/nf + 0.18u)' nrd='0.18u / W' nrs='0.18u / W' sa=0 sb=0 sd=0
XM1 bias2 bias2 vdd vdd pfet_06v0 L=1.0u W=2u nf=1 ad='int((nf+1)/2) * W/nf * 0.18u' as='int((nf+2)/2) * W/nf * 0.18u' pd='2*int((nf+1)/2) * (W/nf + 0.18u)'
+ ps='2*int((nf+2)/2) * (W/nf + 0.18u)' nrd='0.18u / W' nrs='0.18u / W' sa=0 sb=0 sd=0
XM2 net4 bias1 vdd vdd pfet_06v0 L=1.0u W=10.0u nf=1 ad='int((nf+1)/2) * W/nf * 0.18u' as='int((nf+2)/2) * W/nf * 0.18u' pd='2*int((nf+1)/2) * (W/nf + 0.18u)'
+ ps='2*int((nf+2)/2) * (W/nf + 0.18u)' nrd='0.18u / W' nrs='0.18u / W' sa=0 sb=0 sd=0
XM3 bias1 bias2 net4 vdd pfet_06v0 L=1.0u W=10.0u nf=1 ad='int((nf+1)/2) * W/nf * 0.18u' as='int((nf+2)/2) * W/nf * 0.18u' pd='2*int((nf+1)/2) * (W/nf + 0.18u)'
+ ps='2*int((nf+2)/2) * (W/nf + 0.18u)' nrd='0.18u / W' nrs='0.18u / W' sa=0 sb=0 sd=0
XM47 net5 bias2 vss vss nfet_06v0 L=1.0u W=1.0u nf=1 ad='int((nf+1)/2) * W/nf * 0.18u' as='int((nf+2)/2) * W/nf * 0.18u' pd='2*int((nf+1)/2) * (W/nf + 0.18u)'
+ ps='2*int((nf+2)/2) * (W/nf + 0.18u)' nrd='0.18u / W' nrs='0.18u / W' sa=0 sb=0 sd=0
XM48 net6 bias2 vss vss nfet_06v0 L=1.0u W=1.0u nf=1 ad='int((nf+1)/2) * W/nf * 0.18u' as='int((nf+2)/2) * W/nf * 0.18u' pd='2*int((nf+1)/2) * (W/nf + 0.18u)'
+ ps='2*int((nf+2)/2) * (W/nf + 0.18u)' nrd='0.18u / W' nrs='0.18u / W' sa=0 sb=0 sd=0
XM49 bias2 bias2 net6 vss nfet_06v0 L=1.0u W=1.0u nf=1 ad='int((nf+1)/2) * W/nf * 0.18u' as='int((nf+2)/2) * W/nf * 0.18u' pd='2*int((nf+1)/2) * (W/nf + 0.18u)'
+ ps='2*int((nf+2)/2) * (W/nf + 0.18u)' nrd='0.18u / W' nrs='0.18u / W' sa=0 sb=0 sd=0
XM50 bias1 bias2 net5 vss nfet_06v0 L=1.0u W=1.0u nf=1 ad='int((nf+1)/2) * W/nf * 0.18u' as='int((nf+2)/2) * W/nf * 0.18u' pd='2*int((nf+1)/2) * (W/nf + 0.18u)'
+ ps='2*int((nf+2)/2) * (W/nf + 0.18u)' nrd='0.18u / W' nrs='0.18u / W' sa=0 sb=0 sd=0
.ends


* expanding   symbol:  a_zonetic2026/XSCHEM/OPAM/sub_diff_2_LIN.sym # of pins=9
** sym_path: /foss/designs/a_zonetic2026/XSCHEM/OPAM/sub_diff_2_LIN.sym
** sch_path: /foss/designs/a_zonetic2026/XSCHEM/OPAM/sub_diff_2_LIN.sch
.subckt sub_diff_2_LIN VDD bias1 bias2 OUT INN INP bias3 bias4 VSS
*.ipin INN
*.ipin INP
*.iopin VDD
*.iopin VSS
*.iopin OUT
*.ipin bias1
*.ipin bias2
*.ipin bias3
*.ipin bias4
XM11 net2 bias1 VDD VDD pfet_06v0 L=1.0u W=10.0u nf=1 ad='int((nf+1)/2) * W/nf * 0.18u' as='int((nf+2)/2) * W/nf * 0.18u' pd='2*int((nf+1)/2) * (W/nf + 0.18u)'
+ ps='2*int((nf+2)/2) * (W/nf + 0.18u)' nrd='0.18u / W' nrs='0.18u / W' sa=0 sb=0 sd=0
XM12 net7 bias2 net2 VDD pfet_06v0 L=1.0u W=10.0u nf=1 ad='int((nf+1)/2) * W/nf * 0.18u' as='int((nf+2)/2) * W/nf * 0.18u' pd='2*int((nf+1)/2) * (W/nf + 0.18u)'
+ ps='2*int((nf+2)/2) * (W/nf + 0.18u)' nrd='0.18u / W' nrs='0.18u / W' sa=0 sb=0 sd=0
XM13 net18 bias1 VDD VDD pfet_06v0 L=1.0u W=10.0u nf=1 ad='int((nf+1)/2) * W/nf * 0.18u' as='int((nf+2)/2) * W/nf * 0.18u' pd='2*int((nf+1)/2) * (W/nf + 0.18u)'
+ ps='2*int((nf+2)/2) * (W/nf + 0.18u)' nrd='0.18u / W' nrs='0.18u / W' sa=0 sb=0 sd=0
XM14 net7 bias2 net18 VDD pfet_06v0 L=1.0u W=10.0u nf=1 ad='int((nf+1)/2) * W/nf * 0.18u' as='int((nf+2)/2) * W/nf * 0.18u' pd='2*int((nf+1)/2) * (W/nf + 0.18u)'
+ ps='2*int((nf+2)/2) * (W/nf + 0.18u)' nrd='0.18u / W' nrs='0.18u / W' sa=0 sb=0 sd=0
XM15 net5 INP net7 VDD pfet_06v0 L=1.0u W=1.1u nf=1 ad='int((nf+1)/2) * W/nf * 0.18u' as='int((nf+2)/2) * W/nf * 0.18u' pd='2*int((nf+1)/2) * (W/nf + 0.18u)'
+ ps='2*int((nf+2)/2) * (W/nf + 0.18u)' nrd='0.18u / W' nrs='0.18u / W' sa=0 sb=0 sd=0
XM16 net4 INN net7 VDD pfet_06v0 L=1.0u W=1.0u nf=1 ad='int((nf+1)/2) * W/nf * 0.18u' as='int((nf+2)/2) * W/nf * 0.18u' pd='2*int((nf+1)/2) * (W/nf + 0.18u)'
+ ps='2*int((nf+2)/2) * (W/nf + 0.18u)' nrd='0.18u / W' nrs='0.18u / W' sa=0 sb=0 sd=0
XM17 net8 bias3 net1 VSS nfet_06v0 L=1.0u W=5.0u nf=1 ad='int((nf+1)/2) * W/nf * 0.18u' as='int((nf+2)/2) * W/nf * 0.18u' pd='2*int((nf+1)/2) * (W/nf + 0.18u)'
+ ps='2*int((nf+2)/2) * (W/nf + 0.18u)' nrd='0.18u / W' nrs='0.18u / W' sa=0 sb=0 sd=0
XM18 net1 bias4 VSS VSS nfet_06v0 L=1.0u W=5.0u nf=1 ad='int((nf+1)/2) * W/nf * 0.18u' as='int((nf+2)/2) * W/nf * 0.18u' pd='2*int((nf+1)/2) * (W/nf + 0.18u)'
+ ps='2*int((nf+2)/2) * (W/nf + 0.18u)' nrd='0.18u / W' nrs='0.18u / W' sa=0 sb=0 sd=0
XM19 net8 bias3 net19 VSS nfet_06v0 L=1.0u W=5.0u nf=1 ad='int((nf+1)/2) * W/nf * 0.18u' as='int((nf+2)/2) * W/nf * 0.18u' pd='2*int((nf+1)/2) * (W/nf + 0.18u)'
+ ps='2*int((nf+2)/2) * (W/nf + 0.18u)' nrd='0.18u / W' nrs='0.18u / W' sa=0 sb=0 sd=0
XM20 net19 bias4 VSS VSS nfet_06v0 L=1.0u W=5.0u nf=1 ad='int((nf+1)/2) * W/nf * 0.18u' as='int((nf+2)/2) * W/nf * 0.18u' pd='2*int((nf+1)/2) * (W/nf + 0.18u)'
+ ps='2*int((nf+2)/2) * (W/nf + 0.18u)' nrd='0.18u / W' nrs='0.18u / W' sa=0 sb=0 sd=0
XM21 net6 INP net8 VSS nfet_06v0 L=1.0u W=1u nf=1 ad='int((nf+1)/2) * W/nf * 0.18u' as='int((nf+2)/2) * W/nf * 0.18u' pd='2*int((nf+1)/2) * (W/nf + 0.18u)'
+ ps='2*int((nf+2)/2) * (W/nf + 0.18u)' nrd='0.18u / W' nrs='0.18u / W' sa=0 sb=0 sd=0
XM22 net3 INN net8 VSS nfet_06v0 L=1.0u W=1u nf=1 ad='int((nf+1)/2) * W/nf * 0.18u' as='int((nf+2)/2) * W/nf * 0.18u' pd='2*int((nf+1)/2) * (W/nf + 0.18u)'
+ ps='2*int((nf+2)/2) * (W/nf + 0.18u)' nrd='0.18u / W' nrs='0.18u / W' sa=0 sb=0 sd=0
XM29 net9 bias2 net3 VDD pfet_06v0 L=1.0u W=5u nf=1 ad='int((nf+1)/2) * W/nf * 0.18u' as='int((nf+2)/2) * W/nf * 0.18u' pd='2*int((nf+1)/2) * (W/nf + 0.18u)'
+ ps='2*int((nf+2)/2) * (W/nf + 0.18u)' nrd='0.18u / W' nrs='0.18u / W' sa=0 sb=0 sd=0
XM30 G_OUT_P bias2 net6 VDD pfet_06v0 L=1.0u W=5u nf=1 ad='int((nf+1)/2) * W/nf * 0.18u' as='int((nf+2)/2) * W/nf * 0.18u' pd='2*int((nf+1)/2) * (W/nf + 0.18u)'
+ ps='2*int((nf+2)/2) * (W/nf + 0.18u)' nrd='0.18u / W' nrs='0.18u / W' sa=0 sb=0 sd=0
XM31 net3 net9 VDD VDD pfet_06v0 L=1.0u W=5u nf=1 ad='int((nf+1)/2) * W/nf * 0.18u' as='int((nf+2)/2) * W/nf * 0.18u' pd='2*int((nf+1)/2) * (W/nf + 0.18u)'
+ ps='2*int((nf+2)/2) * (W/nf + 0.18u)' nrd='0.18u / W' nrs='0.18u / W' sa=0 sb=0 sd=0
XM35 net6 net9 VDD VDD pfet_06v0 L=1.0u W=5u nf=1 ad='int((nf+1)/2) * W/nf * 0.18u' as='int((nf+2)/2) * W/nf * 0.18u' pd='2*int((nf+1)/2) * (W/nf + 0.18u)'
+ ps='2*int((nf+2)/2) * (W/nf + 0.18u)' nrd='0.18u / W' nrs='0.18u / W' sa=0 sb=0 sd=0
XM32 net10 net20 net9 VDD pfet_06v0 L=1.0u W=5.0u nf=1 ad='int((nf+1)/2) * W/nf * 0.18u' as='int((nf+2)/2) * W/nf * 0.18u' pd='2*int((nf+1)/2) * (W/nf + 0.18u)'
+ ps='2*int((nf+2)/2) * (W/nf + 0.18u)' nrd='0.18u / W' nrs='0.18u / W' sa=0 sb=0 sd=0
XM33 net21 net20 G_OUT_P VDD pfet_06v0 L=1.0u W=5.0u nf=1 ad='int((nf+1)/2) * W/nf * 0.18u' as='int((nf+2)/2) * W/nf * 0.18u' pd='2*int((nf+1)/2) * (W/nf + 0.18u)'
+ ps='2*int((nf+2)/2) * (W/nf + 0.18u)' nrd='0.18u / W' nrs='0.18u / W' sa=0 sb=0 sd=0
XM23 net10 bias3 net4 VSS nfet_06v0 L=1.0u W=2.5u nf=1 ad='int((nf+1)/2) * W/nf * 0.18u' as='int((nf+2)/2) * W/nf * 0.18u' pd='2*int((nf+1)/2) * (W/nf + 0.18u)'
+ ps='2*int((nf+2)/2) * (W/nf + 0.18u)' nrd='0.18u / W' nrs='0.18u / W' sa=0 sb=0 sd=0
XM24 net21 bias3 net5 VSS nfet_06v0 L=1.0u W=2.5u nf=1 ad='int((nf+1)/2) * W/nf * 0.18u' as='int((nf+2)/2) * W/nf * 0.18u' pd='2*int((nf+1)/2) * (W/nf + 0.18u)'
+ ps='2*int((nf+2)/2) * (W/nf + 0.18u)' nrd='0.18u / W' nrs='0.18u / W' sa=0 sb=0 sd=0
XM25 net4 net10 VSS VSS nfet_06v0 L=1.0u W=2.5u nf=1 ad='int((nf+1)/2) * W/nf * 0.18u' as='int((nf+2)/2) * W/nf * 0.18u' pd='2*int((nf+1)/2) * (W/nf + 0.18u)'
+ ps='2*int((nf+2)/2) * (W/nf + 0.18u)' nrd='0.18u / W' nrs='0.18u / W' sa=0 sb=0 sd=0
XM26 net5 net10 VSS VSS nfet_06v0 L=1.0u W=2.5u nf=1 ad='int((nf+1)/2) * W/nf * 0.18u' as='int((nf+2)/2) * W/nf * 0.18u' pd='2*int((nf+1)/2) * (W/nf + 0.18u)'
+ ps='2*int((nf+2)/2) * (W/nf + 0.18u)' nrd='0.18u / W' nrs='0.18u / W' sa=0 sb=0 sd=0
XM27 net9 net11 net10 VSS nfet_06v0 L=1.0u W=2.5u nf=1 ad='int((nf+1)/2) * W/nf * 0.18u' as='int((nf+2)/2) * W/nf * 0.18u' pd='2*int((nf+1)/2) * (W/nf + 0.18u)'
+ ps='2*int((nf+2)/2) * (W/nf + 0.18u)' nrd='0.18u / W' nrs='0.18u / W' sa=0 sb=0 sd=0
XM28 G_OUT_P net11 net21 VSS nfet_06v0 L=1.0u W=2.5u nf=1 ad='int((nf+1)/2) * W/nf * 0.18u' as='int((nf+2)/2) * W/nf * 0.18u' pd='2*int((nf+1)/2) * (W/nf + 0.18u)'
+ ps='2*int((nf+2)/2) * (W/nf + 0.18u)' nrd='0.18u / W' nrs='0.18u / W' sa=0 sb=0 sd=0
XM34 net12 net13 VDD VDD pfet_06v0 L=1.0u W=10.0u nf=1 ad='int((nf+1)/2) * W/nf * 0.18u' as='int((nf+2)/2) * W/nf * 0.18u' pd='2*int((nf+1)/2) * (W/nf + 0.18u)'
+ ps='2*int((nf+2)/2) * (W/nf + 0.18u)' nrd='0.18u / W' nrs='0.18u / W' sa=0 sb=0 sd=0
XM36 net13 bias2 net12 VDD pfet_06v0 L=1.0u W=10.0u nf=1 ad='int((nf+1)/2) * W/nf * 0.18u' as='int((nf+2)/2) * W/nf * 0.18u' pd='2*int((nf+1)/2) * (W/nf + 0.18u)'
+ ps='2*int((nf+2)/2) * (W/nf + 0.18u)' nrd='0.18u / W' nrs='0.18u / W' sa=0 sb=0 sd=0
XM37 net20 net20 net13 VDD pfet_06v0 L=1.0u W=10.0u nf=1 ad='int((nf+1)/2) * W/nf * 0.18u' as='int((nf+2)/2) * W/nf * 0.18u' pd='2*int((nf+1)/2) * (W/nf + 0.18u)'
+ ps='2*int((nf+2)/2) * (W/nf + 0.18u)' nrd='0.18u / W' nrs='0.18u / W' sa=0 sb=0 sd=0
XM38 net20 bias3 net14 VSS nfet_06v0 L=1.0u W=5.0u nf=1 ad='int((nf+1)/2) * W/nf * 0.18u' as='int((nf+2)/2) * W/nf * 0.18u' pd='2*int((nf+1)/2) * (W/nf + 0.18u)'
+ ps='2*int((nf+2)/2) * (W/nf + 0.18u)' nrd='0.18u / W' nrs='0.18u / W' sa=0 sb=0 sd=0
XM39 net14 bias4 VSS VSS nfet_06v0 L=1.0u W=5.0u nf=1 ad='int((nf+1)/2) * W/nf * 0.18u' as='int((nf+2)/2) * W/nf * 0.18u' pd='2*int((nf+1)/2) * (W/nf + 0.18u)'
+ ps='2*int((nf+2)/2) * (W/nf + 0.18u)' nrd='0.18u / W' nrs='0.18u / W' sa=0 sb=0 sd=0
XM45 net15 bias1 VDD VDD pfet_06v0 L=1.0u W=10.0u nf=1 ad='int((nf+1)/2) * W/nf * 0.18u' as='int((nf+2)/2) * W/nf * 0.18u' pd='2*int((nf+1)/2) * (W/nf + 0.18u)'
+ ps='2*int((nf+2)/2) * (W/nf + 0.18u)' nrd='0.18u / W' nrs='0.18u / W' sa=0 sb=0 sd=0
XM46 net11 bias2 net15 VDD pfet_06v0 L=1.0u W=10.0u nf=1 ad='int((nf+1)/2) * W/nf * 0.18u' as='int((nf+2)/2) * W/nf * 0.18u' pd='2*int((nf+1)/2) * (W/nf + 0.18u)'
+ ps='2*int((nf+2)/2) * (W/nf + 0.18u)' nrd='0.18u / W' nrs='0.18u / W' sa=0 sb=0 sd=0
XM40 net11 net11 net17 VSS nfet_06v0 L=1.0u W=5.0u nf=1 ad='int((nf+1)/2) * W/nf * 0.18u' as='int((nf+2)/2) * W/nf * 0.18u' pd='2*int((nf+1)/2) * (W/nf + 0.18u)'
+ ps='2*int((nf+2)/2) * (W/nf + 0.18u)' nrd='0.18u / W' nrs='0.18u / W' sa=0 sb=0 sd=0
XM41 net17 bias3 net16 VSS nfet_06v0 L=1.0u W=5.0u nf=1 ad='int((nf+1)/2) * W/nf * 0.18u' as='int((nf+2)/2) * W/nf * 0.18u' pd='2*int((nf+1)/2) * (W/nf + 0.18u)'
+ ps='2*int((nf+2)/2) * (W/nf + 0.18u)' nrd='0.18u / W' nrs='0.18u / W' sa=0 sb=0 sd=0
XM42 net16 net17 VSS VSS nfet_06v0 L=1.0u W=5.0u nf=1 ad='int((nf+1)/2) * W/nf * 0.18u' as='int((nf+2)/2) * W/nf * 0.18u' pd='2*int((nf+1)/2) * (W/nf + 0.18u)'
+ ps='2*int((nf+2)/2) * (W/nf + 0.18u)' nrd='0.18u / W' nrs='0.18u / W' sa=0 sb=0 sd=0
XM43 OUT G_OUT_P VDD VDD pfet_06v0 L=1.0u W=2u nf=1 ad='int((nf+1)/2) * W/nf * 0.18u' as='int((nf+2)/2) * W/nf * 0.18u' pd='2*int((nf+1)/2) * (W/nf + 0.18u)'
+ ps='2*int((nf+2)/2) * (W/nf + 0.18u)' nrd='0.18u / W' nrs='0.18u / W' sa=0 sb=0 sd=0
XM44 OUT net21 VSS VSS nfet_06v0 L=1.0u W=1.0u nf=1 ad='int((nf+1)/2) * W/nf * 0.18u' as='int((nf+2)/2) * W/nf * 0.18u' pd='2*int((nf+1)/2) * (W/nf + 0.18u)'
+ ps='2*int((nf+2)/2) * (W/nf + 0.18u)' nrd='0.18u / W' nrs='0.18u / W' sa=0 sb=0 sd=0
XC3 net6 OUT cap_mim_2f0fF c_width=20e-6 c_length=10e-6
XC1 OUT net5 cap_mim_2f0fF c_width=20e-6 c_length=10e-6
XRFB G_OUT_P OUT VSS ppolyf_u_3k r_width=0.8e-6 r_length=302e-6
.ends

.GLOBAL GND
.end
